臺灣臺中地方法院行政訴訟判決
110年度交字第438號
原      告  林俊良  
被      告  臺中市交通事件裁決處
                      設臺中市○○區○○○路00號
代  表  人  黃士哲    住同上
訴訟代理人  黃曉妍律師
上列當事人間交通裁決事件，原告不服被告民國110年10月6日中
市裁字第68-GU0000000號裁決書，提起行政訴訟，本院判決如下
：
    主  文
原告之訴駁回。
訴訟費用新臺幣參佰元由原告負擔。
    事實及理由
一、程序事項：按行政訴訟法第237 條之7 規定，交通裁決事件
    之裁判，得不經言詞辯論為之。本件屬交通裁決事件，依兩
    造所述各節及卷內資料其事證已臻明確，本院認無經言詞辯
    論之必要，爰不經言詞辯論而為判決。
二、事實概要：原告於民國110年9月6日10時40分許，駕駛號牌2
    22-CQA號普通重型機車(下稱系爭車輛），行經臺中市北區
    環中路與長生巷口，因「闖紅燈(環中左轉長生)」之違規行
    為，為臺中市政府警察局交通警察大隊（下稱舉發機關）員
    警認定原告違反道路交通管理處罰條例第53條第1項之規定
    ，當場對原告掣開第GU0000000號舉發違反道路交通管理事
    件通知單。被告續於110年10月6日以中市裁字第68-GU00000
    00號裁決書（下稱原處分），依道路交通管理處罰條例第53
    條第1項、第63條第1項第3款及「違反道路交通管理事件統
    一裁罰基準表」之規定，按期限內到案之基準，裁處原告第
    1階段罰鍰新臺幣（下同）1,800元，並記違規點數3點。
三、原告主張略以：因行經環中路及長生巷路口，環中路之路樹
    樹枝繁密，完全遮擋到機車道騎士之紅綠燈判別視線等語，
    並聲明：原處分撤銷，訴訟費用由被告負擔。
四、被告答辯則以：
  ㈠本件應適用之法律依據為道路交通管理處罰條例第53條第1項
    、第63條第1項第3款、道路交通安全規則第102條第1項第1
    款、道路交通標誌標線號誌設置規則第170條第1項、第206
    條第4款、第206條第5款第1目、行政罰法第7條第1項等規定
    。
  ㈡案經轉據舉發機關110年9月30日中市警交執字第1100023175
    號函復說明略以：「經查林君騎乘重機車確於110年9月6日1
    0時40分，在本市北屯區環中路與長生巷口，於環中路紅燈
    時相，未依號誌指示闖紅燈左轉長生巷往潭子區甘水路方向
    行駛，當場為員警攔停依違反『道交條例』第53條第1項舉發…
    經檢視員警錄影資料及擷取畫面佐證，當時該違規路口交通
    號誌明確，執勤員警親眼目睹佐以影像資料當場告發，駕駛
    人違規行駛闖紅燈屬實，本大隊依法舉發並無疑義」。
  ㈢次查舉發機關檢附之採證光碟，確認員警密錄器2021/09/06 
    10：33：35時至10：36：25時員警站在臺中市北區環中路一
    段往西方向與長生巷口，面對環中路一段往東方向來車，當
    時長生巷號誌為紅燈，環中路一段往東方向車輛正在通行，
    之後環中路一段往東方向車輛停等紅燈，畫面顯示當時機慢
    車待轉區共有2台機車待轉，10：34：26時至10：34：45時
    長生巷號誌轉為綠燈，機慢車待轉區之機車朝員警方向駛來
    ，10：34：46時長生巷號誌轉為黃燈，10：34：49時至10：
    36：01時長生巷號誌轉為紅燈，之後環中路一段往東方向車
    輛開始通行，畫面顯示機慢車待轉區共有3台機車待轉，10
    ：36：02時至10：36：31時長生巷號誌轉為綠燈，機慢車待
    轉區之機車朝員警方向駛來，10：36：32時長生巷號誌轉為
    黃燈，10：36：35時至10：37：25時長生巷號誌轉為紅燈，
    環中路一段往東方向車輛開始通行，之後環中路一段往東方
    向車輛停下，此時畫面顯示機慢車待轉區共有1台機車，10
    ：37：26時長生巷號誌轉為綠燈，10：37：35時機慢車轉待
    區之機車朝員警方向駛來，10：37：39時至10：53：36時原
    告騎乘機車沿著環中路路一段往東方向行駛，尚未到達機慢
    車待轉區，即跟隨左轉汽車朝員警方向駛來，員警立即吹哨
    攔查原告面顯示當時環中路一段往東方向停止線處有一台機
    車正在停等紅燈，員警表示「人家停紅燈，為什麼你紅燈左
    轉過來？」，原告表示「那個不是那個？」，員警請原告出
    示駕行照，表示「你騎環中路，你要看環中路的紅綠燈，你
    走環中路，左轉要待轉，紅燈你還左轉過來」並告知要開單
    告發，並請原告簽名。
　㈣原告主張被告認不足採。蓋因依上揭資料顯示，原告沿著臺
    中市北區環中路一段往東方向行駛，行駛至長生巷口，當時
    環中路一段往東方向號誌顯示為紅燈，環中路一段往東方向
    之同向機車正在停等紅燈，長生巷號誌為綠燈，原告竟超越
    停止線進入路口並左轉長生巷，依前揭說明，系爭車輛之行
    為已該當「道交條例」第53條第1項「闖紅燈」之要件，自
    應受罰等語，並聲明：原告之訴駁回，訴訟費用由原告負擔
    。
五、本院之判斷：
  ㈠按「汽車行駛至交岔路口，其行進、轉彎，應依下列規定：
    一、應遵守燈光號誌或交通指揮人員之指揮，遇有交通指揮
    人員指揮與燈光號誌並用時，以交通指揮人員之指揮為準。
    」、「汽車駕駛人，行經有燈光號誌管制之交岔路口闖紅燈
    者，處新臺幣1千8百元以上5千4百元以下罰鍰。」、「汽車
    駕駛人有下列各款所列條款之一者，除依原條款處罰鍰外，
    並予記點：三、有……第53條……情形之一者，各記違規點數3
    點。」道路交通安全規則第102條第1項第1款、道路交通管
    理處罰條例第53條第1項及第63條第1項第3款分別定有明文
    。又依違反道路交通管理事件統一裁罰基準表之規定，機車
    駕駛人，行經有燈光號誌管制之交岔路口闖紅燈，期限內繳
    納或到案聽候裁決者，統一裁罰基準1,800元，記違規點數3
    點。
  ㈡經查，本院勘驗調查舉發機關提供之採證光碟，製成勘驗筆
    錄附卷為證（見本院卷第83-84 頁），勘驗結果為：員警密
    錄器2021/09/06 10：33：35時至10：36：25時員警站在臺
    中市北區環中路一段往西方向與長生巷口，面對環中路一段
    往東方向，當時長生巷號誌為紅燈，環中路一段往東方向車
    輛正在通行，之後環中路一段往東方向車輛停等紅燈，畫面
    顯示當時機慢車待轉區共有2台機車待轉，10：34：26時至1
    0：34：45時長生巷號誌轉為綠燈，機慢車待轉區之機車朝
    員警方向駛來，10：34：46時長生巷號誌轉為黃燈，10：34
    ：49時至10：36：01時長生巷號誌轉為紅燈，之後環中路一
    段往東方向車輛開始通行，畫面顯示機慢車待轉區共有3台
    機車待轉，10：36：02時至10：36：31時長生巷號誌轉為綠
    燈，機慢車待轉區之機車朝員警方向駛來，10：36：32時長
    生巷號誌轉為黃燈，10：36：35時至10：37：25時長生巷號
    誌轉為紅燈，環中路一段往東方向車輛開始通行，之後環中
    路一段往東方向車輛停下，此時畫面顯示機慢車待轉區共有
    1台機車，10：37：26時長生巷號誌轉為綠燈，10：37：35
    時機慢車轉待區之機車朝員警方向駛來，10：37：39時至10
    ：53：36時原告騎乘機車沿著環中路路一段往東方向行駛，
    尚未到達機慢車待轉區，即跟隨左轉汽車朝員警方向駛來，
    員警立即吹哨攔查原告，畫面顯示當時環中路一段往東方向
    停止線處有一台機車正在停等紅燈，員警表示「人家停紅燈
    ，為什麼你紅燈左轉過來？」，原告表示「那個不是那個？
    」，員警請原告出示駕行照，表示「你騎環中路，你要看環
    中路的紅綠燈，你走環中路，左轉要待轉，紅燈你還左轉過
    來」並告知要開單告發，並請原告簽名。
  ㈢依上開勘驗結果可知，員警於上開時、地，沿臺中市北區環
    中路一段往西方向與長生巷口，面對環中路一段往東方向時
    ，發現原告騎乘系爭車輛沿著環中路一段往東方向行駛號誌
    顯示為紅燈時左轉長生巷口，遂上前攔查原告，並當場製單
    舉發等事實。按「行車管制號誌各燈號顯示之意義如左：五
    、圓形紅燈：（一）車輛面對圓形紅燈表示禁止通行，不得
    超越停止線或進入路口。」，為道路交通標誌標線號誌設置
    規則第206條第5款第1目所明定。查依卷附GOOGLE實景地圖
    （見本院卷第48頁）可知，該路口為環中路一段與長生巷口
    之交會處，於路口醒目位置均已設置有燈光號誌，以管制環
    中路一段之行車得否進入相交道路，參照交通部62年7月14
    日交路字第12815號函釋有關交岔路口自何處算起：「未設
    置號誌燈者，自四個轉角處起算。設有號誌燈者，自燈柱起
    算。劃有停止標線，自停止標線起算」，可知上開路口範圍
    之界定，自停止標線或燈柱起算，本件原告所有系爭車輛既
    沿環中路一段行進入路口，自應受其環中路一段行向號誌之
    管制，且該路口號誌並無遭樹枝阻擋之情形，惟系爭車輛之
    駕駛人卻於面對紅燈之狀態下，仍逕予前行進入路口並左轉
    長生巷，原告闖紅燈之事實，至為明確。員警判定原告闖紅
    燈左轉，並非無稽。故原告所辯，應不足採。   
  ㈣綜上所述，原告違規事證明確，被告依法所為原處分並無違
    誤，原告訴請撤銷，為無理由，應予駁回。
六、本件事證已臻明確，兩造其餘主張及陳述，經核於判決結果
    不生影響，爰不逐一論列，附此敘明。
七、本件第一審裁判費為300 元，應由原告負擔，爰確定第一審
    訴訟費用額如主文第2 項所示。
據上論結，本件原告之訴為無理由，依行政訴訟法第237 條之7
、第98條第1 項前段、第237 條之8 第1 項，判決如主文。
中　　華　　民　　國　　111 　年　　6 　　月　　15　　日
　　　　　　　　　行政訴訟庭　法　官　楊萬益
以上正本證明與原本無異。
如不服本判決，應於判決送達後20日內，向本院提出上訴狀並表
明上訴理由（原判決所違背之法令及其具體內容或依訴訟資料可
認為原判決有違背法令之具體事實），其未表明上訴理由者，應
於提出上訴後20日內向本院補提理由書（上訴狀及上訴理由書均
須按他造人數附繕本，如未按期補提上理由書，則逕予駁回上訴
），並應繳納上訴裁判費新臺幣750元。
中　　華　　民　　國　　111 　年　　6 　　月　　15　　日
　　　　　　　　　　　　　　　書記官　林柏名